# 股东资本性投入形成的权益项目按实缴比例享有

提问人：xjnxxn88 时间：2023-01-10 10:36:30
看了很多跟认缴和实缴比例相关的帖子，陈版主的建议是由股东资本性投入形成的权益项目（实收资本或股本、资本公积——股本溢价）按实缴出资比例享有，不区分实缴或认缴，请问这个做法的依据是什么呀？是公司法还是准则的规定呀？

回答人：chenyiwei
这是通常的习惯，没有明确的法规依据。因为实务中对于分享比例的讨论都是主要针对由经营积累形成的净资产（如留存收益）。对于股东投入资本形成的净资产就是按照实缴比例享有，这方面争议较少。